---
title: "Les maladies cardiovasculaires"
subtitle: "Métriques et proportions"
author: '....'
date: "12/10/2020"
output: html_document
---

```{r setup, include=FALSE}
SciViews::R
library(mlearning)
```

# Objectif

Ce document s'intéresse aux proportions des groupes et de l'effet sur les métriques.

Proposez le meilleur algorithme afin de prédire la variable `cardio` du jeu de données `cardio.rds`. Modifiez les proportions afin d'améliorer le Recall de votre algorithme.

**Ce projet est un projet cadré. Vous devez uniquement répondre à la question posée.**

# Analyses

> Importez le jeu de données `cardio.rds`. Assurez vous que chaque variable soit dans un format correcte. 

```{r import}
cardio <-
```

> Utilisez la fonction table() afin de mettre en évidence le nombre de niveau de la variable `cardio`ainsi que le nombre d'occurence par niveau de cette variable.

```{r table}
```

> Réalisez 3 graphiques différents de votre choix pour explorer ce jeu de données. Chaque graphique doit être commenté en 1 à 2 lignes.

```{r plot1}
```

```{r plot2}
```

```{r plot3}
```

## Random Forest

> Réalisez un Random Forest sur le jeu de données cardio afin de prédire la variable cardio. Critiquez cet algorithme en 5 lignes maximum.

```{r}
vascular_rf <- mlRforest()
vascular_pred <- cvpredict()
vascular_conf <- confusion()
summary(vascular_conf)
```


## Maximisation du Recall

> Divisez votre jeu de données en 2 avec les patients positif et les patients négatifs à la présence de maladie cardiovasculaire. Sélectionnez les 1500 patients positifs et 1000 patients négatifs.

```{r}
cardio_pos <- 
cardio_neg <- 
cardio_prop <- bind_rows(cardio_pos, cardio_neg)
```

> Réalisez un nouveau Random Forest sur ce nouveau tableau qui comprend volontairement plus de patient positif que négatif. Commentez votre modèle en 5 lignes maximum.

```{r}
vascular_rf1 <- mlRforest()
vascular_pred1 <- cvpredict()
vascular_conf1 <- confusion()
summary(vascular_conf1)
```


> Adaptez les résultats de la matrice de confusion en tenant compte des véritables proportions. Critiquez cette adaptation en 5 lignes maximum.

```{r}
cardio_prior <- table(___) / nrow(___)
cardio_prior <- structure(as.numeric(cardio_prior), names = names(cardio_prior))
cardio_prior
```


```{r}
prior(___) <- cardio_prior
summary(___)
```


# Conclusion 

> Comparez votre analyse avec et sans modifcation des proportions. 
