---
title: "Les maladies cardiovasculaires"
subtitle: "Courbes ROC"
author: '....'
date: "12/10/2020"
output: html_document
---

```{r setup, include=FALSE}
SciViews::R
library(mlearning)
library(ROCR)
```


# Objectif

Ce document s'intéresse aux courbes ROC.

Proposez le meilleur algorithme afin de prédire la variable `cardio` du jeu de données `cardio.rds`.

**Ce projet est un projet cadré. Vous devez uniquement répondre à la question posée.**

# Analyses

> Importez le jeu de données `cardio.rds`. Assurez vous que chaque variable soit dans un format correcte. 

```{r import}
cardio <-
```

> Utilisez la fonction table() afin de mettre en évidence le nombre de niveau de la variable `cardio`ainsi que le nombre d'occurence par niveau de cette variable.

```{r table}
```


## Random Forest

> Réalisez un Random Forest

## Random Forest

> Réalisez un Random Forest sur le jeu de données cardio afin de prédire la variable cardio. Critiquez cet algorithme en 5 lignes maximum.

```{r}
vascular_rf <- mlRforest()
vascular_pred <- cvpredict()
vascular_conf <- confusion()
summary(vascular_conf)
```

## ROC 

> Réalisez une validation croisée en tenant compte de l'appartenance à la classe. Critiquez en 2 lignes le résultat.

```{r}
vascular_rf_mem <- cvpredict(___, cv.k = 10, type = "membership")
head(vascular_rf_mem)
```

> Réalisez le grpahque qui compare les vrais positifs et les faux positifs. Critiquez ce graphique en 5 lignes maximum.

```{r}
vascular_rf_predobj <- prediction(vascular_rf_mem[, 2], ___)

vascular_rf_perf <- performance(vascular_rf_predobj, "tpr", "fpr")

plot(vascular_rf_perf)
abline(a = 0, b = 1, lty = 2)
```


> Calculez l'aire sous la courbe 

```{r}
pROC::auc(___)
```

