---
title: "Les maladies cardiovasculaires"
subtitle: "Réseaux de neurones artificiels"
author: '....'
date: "12/10/2020"
output: html_document
---

```{r setup, include=FALSE}
SciViews::R
library(mlearning)
```

# Objectif

Ce document s'intéresse aux réseaux de neurones artificiels.

Proposez le meilleur algorithme afin de prédire la variable `cardio` du jeu de données `cardio.rds`.

**Ce projet est un projet cadré. Vous devez uniquement répondre à la question posée.**


# Analyses

> Importez le jeu de données `cardio.rds`. Assurez vous que chaque variable soit dans un format correcte. 

```{r import}
cardio <-
```

> Utilisez la fonction table() afin de mettre en évidence le nombre de niveau de la variable `cardio`ainsi que le nombre d'occurence par niveau de cette variable.

```{r table}
```

> Réalisez 3 graphiques différents de votre choix pour explorer ce jeu de données. Chaque graphique doit être commenté en 1 à 2 lignes.

```{r plot1}
```

```{r plot2}
```

```{r plot3}
```

## SVN

> réalisez une analyse discriminante linéaire afin de prédire la variable `Class`. Détaillez le principe de cette analyse en maximum 3 lignes.

```{r}
cardio_svn <- 
```

> Obtenez les classes prédites par la lda via une validation croisée. Réalisez ensuite une matrice de confusion. Détaillez le résultat de votre matrice de confusion en maximum 3 lignes.

```{r}
cardio_pred <- 
cardio_conf <- 
```


## Random forest

> Réalisez un Random Forest afin de prédire la variable `cardio`. 

```{r}
cardio_rf <- 
```

> Obtenez les classes prédites par la RF via une validation croisée. Réalisez ensuite une matrice de confusion. Détaillez le résultat de votre matrice de confusion en maximum 3 lignes.

```{r}
cardio_rf_pred <- 
cardio_rf_conf <- 
```

# Conclusion 

> Comparez ces deux algorithmes en 4 lignes maximum. 
